【裁判字號】    94,交簡上,8
【裁判日期】    950315
【裁判案由】    過失傷害
【裁判全文】
臺灣澎湖地方法院刑事判決             94年度交簡上字第8號
上  訴  人  丙○○
即  被  告
上列上訴人因過失傷害案件，不服本院馬公簡易庭94年度馬交簡
字第36號、中華民國94年11月16日第一審刑事簡易判決（聲請簡
易判決處刑案號：94年度調偵字19號），提起上訴，本院管轄之
第二審合議庭判決如下：
    主      文
上訴駁回。
    事      實
一、丙○○於民國94年2月11日上午11時30分許，駕駛車牌號碼
    PH-0878號自小客車，沿澎湖縣馬公市○○路東向西方向行
    駛，途經新明路與永順街岔路口之際，本應注意車輛行經無
    號誌之交岔路口，應減速慢行，作隨時停車之準備；車輛行
    進中駕駛人應注意車前狀況，隨時採取必要安全措施，且依
    當時情形，又無不能注意之情事，竟疏於注意上開規定，貿
    然駛入前揭岔路口，不慎撞及由乙○○騎乘、沿永順街北往
    南方向行駛之車號PWO-228號重型機車，致乙○○人車倒地
    ，受有左、右肩鎖骨肩峰端粉碎性骨折，左、右肩挫瘀傷，
    左手背挫擦傷，右膝挫擦傷及瘀傷等傷害。丙○○肇事後，
    隨即報警，自首接受裁判。
二、案經乙○○訴由澎湖縣警察局馬公分局報請臺灣澎湖地方法
    院檢察署檢察官偵查聲請簡易判決處刑。
    理      由
一、被告丙○○固承認在上開時、地駕車與告訴人騎乘之機車發
    生碰撞，致告訴人受傷之事實，但矢口否認有上開犯行，辯
    稱：伊通過路口時有減速，是告訴人速度過快，撞上伊車子
    的右車門，伊並無過失云云。經查：
（一）被告在上開時、地駕車與告訴人騎乘之機車發生碰撞，致
      告訴人受有右肩鎖骨肩峰端粉碎性骨折，左、右肩挫瘀傷
      ，左手背挫擦傷，右膝挫擦傷及瘀傷等傷害，又被告肇事
      後隨即報警自首之事實，為被告及告訴人所不爭執，並有
      澎湖縣警察局道路交通事故現場圖、肇事人自首情形紀錄
      表、現場照片10幀在卷可稽，及診斷證明書一紙在卷可稽
      。上開事實，堪以認定。
（二）被告雖否認有過失，惟車輛行經無號誌之交岔路口，應減
      速慢行，作隨時停車之準備；車輛行進中駕駛人應注意車
      前狀況，隨時採取必要安全措施，道路交通安全規則第94
      條第3項、第93條第1項第2款分別定有明文。查被告於警
      訊、偵查中自承：當時車速約時速40公里，附近有一釣蝦
      場，有違建擋住視線，所以沒有先看到告訴人，到了路口
      中心時，告訴人未減速撞上來，車禍後伊將車駛離路口20
      幾公尺才靠邊停車等語（警訊卷第2頁、偵查卷第3-4頁）
      ，因此，被告通過路口前既經建築物擋住視線，通過路口
      時，尤應減速至可以隨時停車之程度，但車禍發生前，被
      告已發覺告訴人機車行進動態，卻未能即時煞停，顯然其
      以時速40公里左右之速度前進，就當時路況而言，仍屬過
      快，並未減速至可以充分應變之程度。又依當時情形，被
      告並無不能注意上開規定之情事，卻貿然通過路口，其行
      為顯有過失，甚為明確。又臺灣省高屏澎區車輛行車事故
      鑑定委員會、臺灣省車輛行車事故覆議委員會議均同此認
      定，並有鑑定意見書、覆議意見書可稽。被告所辯，無非
      事後卸責之詞，不足採信。又被告駕車與告訴人騎乘之機
      車發生碰撞，告訴人因此受傷，與被告前揭過失行為，自
      具有相當之因果關係。
（三）綜上所述，本案事證明確，被告過失傷害之犯行堪以認定
      。
二、核被告丙○○所為，係犯刑法第284條第1項前段之過失傷害
    罪。且其肇事後，立即報警自首，應依刑法第62條前段減輕
    其刑。原審同為此認定，並援引刑事訴訟法第449條第1項前
    段，刑法第284條第1項前段、第62條前段、第41條第1項前
    段，罰金罰鍰提高標準條例第1條前段、第2條，並審酌被告
    過失駕車行為非肇事主因，告訴人所受之傷勢，及其犯後態
    度尚稱良好，但未能與告訴人達成民事和解等一切情狀，量
    處被告拘役50日，如易科罰金，以300元折算一日，認事用
    法並無不當，量刑亦屬妥適。被告否認犯行，提起上訴，並
    無理由，原審認事用法及量刑應屬適切，上訴意旨指摘原判
    決不當，難認有理由，應予駁回。
據上論斷，應依刑事訴訟法第455條之1第1項、第3項、第368條
，判決如主文。
本案經檢察官甲○○到庭執行職務。
中    華    民    國    95    年    3     月    15    日
                  刑事庭  審判長法  官  管安露
                                法  官  陳順輝
                                法  官  李宛玲
以上正本係照原本作成。
本判決不得上訴。
中    華    民    國    95    年    3     月    15    日
                                書記官  莊茹茵
論罪法條：
刑法第284條第1項前段：
中華民國刑法第284條(過失傷害罪)
因過失傷害人者，處 6 月以下有期徒刑、拘役或 500 元以下罰
金，致重傷者，處1年以下有期徒刑、拘役或500元以下罰金。


司法院資訊處製作；財團法人民間司法改革基金會備份。
